【裁判字號】    99,抗,210
【裁判日期】    990923
【裁判案由】    本票裁定
【裁判全文】
臺灣高雄地方法院民事裁定               99年度抗字第210號
抗  告  人  炯安企業有限公司
法定代理人  甲○○○
相  對  人  偉傑工程股份有限公司
法定代理人  乙○○
上列當事人間本票裁定事件，對於中華民國99年8 月24日臺灣鳳
山簡易庭99年度司票字第4535號裁定提起抗告，本院裁定如下：
    主  文
抗告駁回。
抗告程序費用新台幣壹仟元由抗告人負擔。
    理  由
一、按執票人向本票發票人行使追索權時，得聲請法院裁定後強
    制執行。票據法第123 條定有明文。又本票執票人依上開法
    條之規定，聲請法院裁定及抗告法院之裁定，僅依非訟案件
    程序，以審查強制執行許可與否，並無確定實體上法律關係
    存否之效力，如發票人就票據債務之存否有爭執時，應由發
    票人提起確認之訴，以資解決，最高法院56年台抗字第714
    號、57年台抗字第76號著有判例。是本票執票人依票據法第
    123 條規定向本票發票人行使追索權，聲請法院裁定准予強
    制執行，係屬非訟事件，對於此項聲請所為裁定，僅依非訟
    事件程序，就本票形式上之要件是否具備予以審查為已足。
二、相對人主張：伊執有抗告人為發票人，如原裁定所示之本票
    乙紙（下稱系爭本票），詎屆期提示未獲付款，依票據法第
    123 條聲請裁定許可強制執行等情，已據提出系爭本票為證
    ，原裁定予以准許，即無不合。抗告意旨略以：系爭本票乃
    抗告人向相對人承攬「閘門構件等製造安裝工程」時交付供
    為保固金之用，當時系爭本票並未記載發票日。前開工程已
    經履約完成且保固期滿，相對人卻未交還系爭本票，故抗告
    人已於民國99年5 月28日對其提起確認本票債權不存在之訴
    ，並經法院受理，原裁定准予系爭本票得為強制執行，顯有
    未當等語。
三、經查，抗告人主張業於99年5 月28日向本院高雄簡易庭提起
    確認系爭本票債權不存在之訴，嗣追加訴請相對人交還系爭
    本票，並經弘股以99年度雄簡字第450 號確認本票債權不存
    在事件受理在案，有其提出之民事追加起訴狀在卷可憑，復
    經本院依職權調卷查明無誤，固堪信為真，惟此核屬實體法
    律關係之爭執，尚非本件非訟程序所得審究，依前開說明，
    本院審酌系爭本票之形式要件後，仍應為許可強制執行之裁
    定。抗告人執前揭情詞指摘原裁定不當，求予廢棄，並無理
    由，應予駁回，爰裁定如主文。
四、據上論結，本件抗告為無理由，依非訟事件法第46條、第21
    條第2 項、第24條第1 項，民事訴訟法第495 條之1 第1 項
    、第449 條第1 項、第78條，裁定如主文。
中    華    民    國    99    年    9     月    23    日
                  民事第五庭    審判長法  官  黃國川
                                      法  官  劉定安
                                      法  官  蘇姿月
以上正本係照原本作成。
本裁定不得抗告。
中    華    民    國    99    年    9     月    23    日
                                      書記官  黃獻立

司法院資訊處製作；財團法人民間司法改革基金會備份。
